【裁判字號】    95,訴,1984
【裁判日期】    950721
【裁判案由】    清償借款
【裁判全文】
臺灣高雄地方法院民事判決              95年度訴字第1984號
原      告  大眾商業銀行股份有限公司
法定代理人  乙○○
訴訟代理人  丁○○
被      告  丙○○
            甲○○
上列當事人間請求清償借款事件，本院於民國95年7 月7 日言詞
辯論終結，判決如下：
    主      文
被告應連帶給付原告新台幣貳佰零捌萬陸仟壹佰柒拾柒元，及自
民國九十五年三月二十三日起至清償日止，按週年利率百分之七
點八一一計算之利息，暨自民國九十五年四月二十四日起至清償
日止，逾期在六個月以內者，按上開利率百分之十，逾期超過六
個月者，按上開利率百分之二十計算之違約金。
訴訟費用由被告連帶負擔。
本判決於原告以新臺幣柒拾萬元供擔保後，得假執行。
    事實及理由
一、原告主張：被告丙○○於民國89年3 月23日，邀同被告甲○
    ○為連帶保證人，向原告借款新台幣（下同）2,570,000 元
    ，借款期間自89年3 月23日起至104 年3 月23日止，並按原
    告基本放款利率減年率0.26％機動調整計付利息，均按月攤
    還本息，如未按期繳納本金時，即喪失期限利益，全部債務
    均視為到期，且逾期在6 個月以內者，按上開利率10％，超
    過6 個月者，按上開利率20％加計違約金。詎被告丙○○僅
    繳納本息至95年3 月22日，即未繼續繳款，依約債務視為全
    部到期，尚積欠2,086,177 元及利息、違約金未清償，迭經
    催討，均置之不理，而被告甲○○為本件借款之連帶保證人
    ，自應負連帶清償責任。爰依消費借貸及連帶保證之法律關
    係，求為判令如主文第1 項所示，並願供擔保請准宣告假執
    行等語。
二、被告丙○○則以：伊確實有積欠原告所請求之本金、利息及
    違約金未清償等語。被告甲○○則以：原告應先向被告丙○
    ○請求，不足部分再向伊請求等語，資為抗辯。答辯聲明求
    為判決：（一）原告之訴駁回。（二）訴訟費用由原告負擔
    。
三、按借用人應於約定期限內，返還與借用物種類、品質、數量
    相同之物；遲延之債務，以支付金錢為標的者，債權人得請
    求依法定利率計算之遲延利息，但約定利率較高者，仍從其
    約定利息；當事人得約定債務人不履行債務時，應支付違約
    金，民法第478 條前段、第233 條第1 項、第250 條第1項
    分別定有明文；又按保證債務之所謂連帶，係指保證人與主
    債務人負同一債務，對於債權人各負全部給付之責任者而言
    ，此就民法第272 條第1 項規定連帶債務之文義參照觀之甚
    明，最高法院45年台上字第1426號著有判例可資參照。查，
    原告主張之事實，業據提出與其所述相符之借據、紀錄查詢
    單、利率表等為證，且為被告所不爭執，堪信為真實。是被
    告丙○○因未依約清償系爭借款本金，依約全部債務視為到
    期，尚欠上述借款本金、利息、違約金未予清償，而被告甲
    ○○為系爭借款之連帶保證人，依前揭規定，自應負連帶清
    償責任，被告甲○○辯稱：原告應先向被告丙○○請求云云
    ，自屬無據，顯不足採。從而，原告依消費借貸及連帶保證
    之法律關係，請求被告連帶給付如主文第1 項所示本金、利
    息及違約金，洵屬有據，應予准許。
四、結論：原告之訴為有理由，依民事訴訟法第85條第2 項、第
    390 條第2 項，判決如主文。
中    華    民    國    95    年    7     月    21    日
                  民事第二庭法  官  邱泰錄
上為正本係照原本作成。
如不服本判決，應於送達後20日內，向本院提出上訴狀並表明上
訴理由，如於本判決宣示後送達前提起上訴者，應於判決送達後
10日內補提上訴理由書（須附繕本）。
中    華    民    國    95    年    7     月    21    日
                            書記官  林慧君


司法院資訊處製作；財團法人民間司法改革基金會備份。
